【裁判字號】    97,易,160
【裁判日期】    970325
【裁判案由】    竊盜
【裁判全文】
臺灣雲林地方法院刑事判決
公  訴  人  臺灣雲林地方法院檢察署檢察官
被      告  乙○○
上列被告因竊盜案件，經檢察官提起公訴（96年度偵字第6133號
、97年度偵字第1030號），本院於準備程序進行中，因被告就被
訴事實為有罪之陳述，經告知簡式審判程序意旨，並聽取公訴人
及被告意見後，本院裁定依簡式審判程序審理，判決如下：
    主  文
乙○○攜帶兇器竊盜，累犯，處有期徒刑捌月，扣案之鐵鎚、扳
手各壹支均沒收之；又竊盜，累犯，處有期徒刑伍月。應執行有
期徒刑壹年，扣案之鐵鎚、扳手各壹支均沒收之。
    事  實
一、乙○○前因竊盜案件，經本院以94年度虎簡字第258 號判處
    有期徒刑6 月確定，於民國95年7 月12日執行完畢；又因竊
    盜案件，經本院以95年度虎簡字第429 號判處有期徒刑4 月
    確定，於96年4 月25日執行完畢。詎其仍不知警惕，基於意
    圖為自己不法所有之單一犯意，於96年11月20日中午12時30
    分許、同年月21日某時許，均騎乘車牌號碼RCY-012 號輕型
    機車，並攜帶其所有對人之生命、身體安全構成威脅，客觀
    上具危險性之鐵鎚、扳手各1 支，前往雲林縣元長鄉山內村
    安務60號蔡福星所經營之釣蝦場，並自大門進入，先持上開
    鐵鎚、扳手敲毀電子遊戲機具之外殼（毀損部分未據告訴）
    ，各竊取蔡福星所有之遊戲機檯內鐵材共計113.7 公斤、11
    6.8 公斤。得手後，將之載至雲林縣褒忠鄉○○路229 號「
    利鑫資源回收場」，以每公斤新臺幣（下同）8 元之價格，
    販售予不知情之負責人黃士驊，共得款1,844 元。嗣於96年
    11月21日下午4 時10分許，為警在「利鑫資源回收場」查獲
    ，並扣得鐵鎚、扳手各1 支，始查悉上情。
二、乙○○於97年2 月27日下午5 時30分許，騎乘車牌號碼QM9-
    299 號機車，行經雲林縣元長鄉山內村安務35號甲○○所有
    之豬舍旁，見該處無人看管，竟另行基於意圖為自己不法所
    有之犯意，徒手拔起甲○○所有作為豬舍圍牆之鐵柵欄2 塊
    （重約60公斤），得手後，將之搬置於前開機車上欲載運變
    賣。嗣為警於同日晚上7 時許，在雲158 號縣道褒忠段某處
    查獲，並扣得上開鐵柵欄2 塊，始查悉上情。
三、案經雲林縣警察局虎尾分局報告臺灣雲林地方法院檢察署檢
    察官偵查起訴。
    理  由
一、本案被告乙○○所犯係死刑、無期徒刑、最輕本刑為3 年以
    上有期徒刑以外之罪，其於準備程序就前揭被訴事實為有罪
    之陳述，經告知簡式審判程序之旨，並聽取其與公訴人之意
    見後，本院認無不得或不宜改依簡式審判程序進行之情，爰
    依刑事訴訟法第273 條之1 第1 項、第284 條之1 規定，裁
    定進行簡式審判程序。
二、上揭犯罪事實，業據被告於本院審理時坦承不諱；而上述鐵
    材、鐵柵欄分別係蔡福星、甲○○所有，並各於前揭時、地
    遭竊乙節，均據證人蔡福星、甲○○於警詢中指訴明確；再
    被告確曾將所竊得之鐵材變賣予「利鑫資源回收場」一情，
    亦經證人黃士驊證述在卷，此外，復有鐵鎚、扳手各1 支扣
    案可佐，及贓物認領保管單2 紙、照片8 幀附於警卷可憑，
    足認被告前開自白核與事實相符，可採為認定被告犯罪之證
    據。綜上所述，本案事證明確，被告竊盜犯行，均堪認定。
三、論罪科刑之理由：
  (一)按刑法第321 條第1 項第3 款之攜帶兇器竊盜罪，係以行為
    人攜帶兇器竊盜為其加重條件，此所謂兇器，其種類並無限
    制，凡客觀上足對人之生命、身體、安全構成威脅，具有危
    險性之兇器均屬之（最高法院79年臺上字第5253號判例參照
    ）。查扣案之鐵鎚、扳手均為鐵製材質，前者長10公分（木
    柄長32公分）、寬4.5 公分）、後者全長25公分，業據本院
    勘驗在卷，均足認該等物品質地堅硬，依社會一般觀念均足
    以對人之生命、身體安全構成威脅，在客觀上顯然具有危險
    性，應屬兇器。
  (二)核被告就犯罪事實一之所為，係犯刑法第321 條第1 項第3
    款之攜帶兇器竊盜罪；核其就犯罪事實二之所為，係犯刑法
    第320 條第1 項之竊盜罪。
  (三)按行為人基於單一犯意所為之數行為，於同時同地或密切接
    近之時地實施，侵害同一之法益，各行為之獨立性極為薄弱
    ，依一般社會健全觀念，在時間差距上，難以強行分開，在
    刑法評價上，以視為數個舉動之接續施行，合為包括之一行
    為予以評價，較為合理，為接續犯。經查，被告於96年11月
    20、21日，在蔡福星之釣蝦場內竊取鐵材，業如前述，時間
    相近、地點相同；復參酌被告於本院自承：我第一天去拆鐵
    片後，拿了一些去賣，第二天又去偷1 次等語，堪認被告係
    基於竊盜之單一犯意，在密切接近之時間實施，侵害同一之
    法益，各行為之獨立性極為薄弱，應為接續犯，僅論以一罪
    。公訴意旨認此部分應分論併罰，容有誤會。
  (四)被告上開2 次竊盜犯行，犯意各別，應分論併罰。
  (五)被告前因竊盜案件，經本院以94年度虎簡字第258 號判處有
    期徒刑6 月確定，於95年7 月12日執行完畢；又因竊盜案件
    ，經本院以95年度虎簡字第429 號判處有期徒刑4 月確定，
    於96年4 月25日執行完畢，有卷附之臺灣高等法院被告前案
    紀錄表1 份可憑，其於受有期徒刑執行完畢後，5 年以內故
    意再犯有期徒刑以上之本罪，為累犯，依刑法第47條第1項
    規定，加重其刑。
  (六)本院審酌被告正值37歲之壯年，竟竊取他人財物，無視法紀
    ，尊重他人財產權觀念薄弱，亦影響社會治安，且前有多次
    竊盜前科紀錄，業如前述，竟再犯竊盜罪，顯見毫無從前次
    刑之諭知及執行而收警惕之心，惟念其犯後坦承犯行，態度
    尚可，所竊取之鐵材、柵欄均由被害人領回等一切情狀，各
    量處如主文所示之刑，並定其應執行之刑。
四、扣案之鐵鎚、扳手各1 支，係被告所有，供犯罪所用之物，
    業據被告供承在卷，依刑法第38條第1 項第2 款規定，併予
    宣告沒收之。
據上論斷，依應刑事訴訟法第273 條之1 第1 項、第299 條第1
項前段，刑法第320 條第1 項、第321 條第1 項第3 款、第47條
第1 項、第51條第5 款、第38條第1 項第2 款，刑法施行法第1
條之1 第1 項、第2 項前段，判決如主文。
本案經檢察官丙○○到庭執行職務。
中    華    民    國    97    年    3     月    25    日
                  刑事第四庭  法  官  曾鴻文
以上正本證明與原本無異。
如不服本判決，應於判決收受後10日內，向本院提出上訴狀（須
附繕本）。
                              書記官  顏錦清
中    華    民    國    97    年    3     月    25    日
附錄本判決論罪科刑法條全文：
刑法施行法第1 條之1、刑法第320條第1項：
意圖為自己或第三人不法之所有，而竊取他人之動產者，為竊盜
罪，處5 年以下有期徒刑、拘役或新臺幣15,000 元以下罰金。
刑法第321條第1項
犯竊盜罪而有左列情形之一者，處6 月以上、5 年以下有期徒刑
：
一  於夜間侵入住宅或有人居住之建築物、船艦或隱匿其內而犯
    之者。
二  毀越門扇、牆垣或其他安全設備而犯之者。
三  攜帶兇器而犯之者。
四  結夥三人以上而犯之者。
五  乘火災、水災或其他災害之際而犯之者。
六  在車站或埠頭而犯之者。


司法院資訊處製作；財團法人民間司法改革基金會備份。
